臺灣桃園地方法院民事裁定　　　　　 100年度消債更字第56號
聲　請　人
即　債務人　蔡雅芳
上列當事人因消費者債務清理事件聲請更生，本院裁定如下：
    主  文
債務人蔡雅芳自中華民國一百年四月二十五日中午十二時起開始
更生程序。
命司法事務官進行本件更生程序。
其餘聲請駁回。
    理  由
一、按法院開始更生程序之裁定，應載明其年、月、日、時，並
    即時發生效力。次按法院裁定開始更生或清算程序後，得命
    司法事務官，進行更生或清算程序，必要時，得選任律師、
    會計師或其他適當之自然人或法人一人為監督人或管理人。
    消費者債務清理條例第45條第1 項、第16條第1 項分別定有
    明文。
二、本件聲請人即債務人聲請意旨略以：聲請人於民國95年10月
    與最大債權銀行中國信託商業銀行以112 期、利率3.88% 、
    月繳新臺幣（下同）24,369元之條件成立協商，嗣於96年9
    月因未繳款導致毀諾；嗣又於99年12月間向中國信託商業銀
    行申請個別一致性協商，該行提出180 期、0 利率、粗估月
    付金15,000元之協商方案，然依該協商方案，以聲請人目前
    每月22,000元之收入，又須負擔母親以其二子之扶養費，實
    有不能清償之虞。另聲請人無擔保或無優先權之債務總額未
    逾1,200 萬元，復未經法院裁定開始清算程序或宣告破產，
    爰聲請更生等語。
三、經查：
(一)、聲請人所主張之上開事實，業據其提出財產及收入狀況說明
    書、債務人清冊、身份證影本、健保卡影本、勞工保險被保
    險人投保資料表、財政部臺灣省北區國稅局96年度至98年度
    綜合所得稅各類所得資料清單、財政部臺灣省北區國稅財產
    歸屬資料清單、財團法人金融聯合徵信中心資料、協議書、
    無擔保債務還款計劃、存摺影本、租賃契約影本、電費繳費
    明細、手機費帳單、加油發票、聲請人全戶以及聲請人母親
    之戶籍謄本、100 年2 月24日桃院永99司執乾字第82264 號
    執行命令影本、機車行照以及保險證影本、南山人壽保單影
    本、聲請人四子之殘障手冊影本、聲請人三子之學生證影本
    、個別協商一致性方案申請書以及掛號回執影本以及聲請人
    配偶之財政部臺灣省北區國稅局97、98年度綜合所得稅各類
    所得資料清單，經核與其陳述相符。
(二)、次查，聲請人陳報其於99年12月向最大債權銀行中國信託商
    業銀行申請個別一致性協商，而依該行陳報，其於100 年1
    月提出180 期、0 利率、每期清償16,000元至17,000元之方
    案，此有該行之100 年4 月19日陳報狀以及本院公務電話記
    錄附卷可參，堪信為真（參本院卷第100 頁、第120 頁）。
    再查，聲請人現無擔保之負債總額約為2,483,806 元，而聲
    請人目前任職於財團法人桃園縣私立方舟啟智教養院，99年
    7 月至100 年2 月之月薪為24,600元，自100 年3 月起被調
    至中班，月薪調降為22,000元，此有聲請人之勞工保險被保
    險人投保資料表以及薪資轉帳存摺，附卷可稽（參本院卷第
    22-24 頁、第35-37 頁）。復查，聲請人主張其每月需支出
    對於母親以及2 名尚在學之子之扶養費各6,000 元以及5,00
    0 元（2 名子女之扶養費與配偶共同負擔）；對於2 名子女
    之扶養費5,000 元，尚稱合理；惟據本院依職權查詢聲請人
    母之稅務電子閘門財產所得調件明細表，聲請人之母名下有
    土地3 筆、建物1 筆等不動產，公告現值約1,626,316 元，
    對照聲請人目前之經濟狀況，聲請人對於其母之扶養義務應
    予減低，是聲請人主張此部份之支出酌列為3,000 元。綜上
    所述，以聲請人目前每月22,000元之收入，用以支付自身之
    基本生活費用10,940元以及對其母以及2 子之扶養費3, 000
    元、5,000 元後僅餘3,060 元，衡諸債務人目前之債務數額
    高達2,483,806 元，其應有不能清償債務之情事。此外，本
    件又查無聲請人有消費者債務清理條例第6 條第3 項、第8
    條或第46條各款所定駁回更生聲請之事由存在，則其聲請更
    生，應屬有據，並依首揭規定命司法事務官進行本件更生程
    序。
四、末按，法院就更生或清算之聲請為裁定前，得因利害關係人
    之聲請或依職權，以裁定為保全債務人財產、限制債權人對
    於債務人行使債權，及停止對於債務人財產強制執行程式之
    保全處分，消費者債務清理條例第19條第1 項第1 、2 、3
    款定有明文。另按，法院裁定開始更生程式後，對於債務人
    不得開始或繼續訴訟及強制執行程式，消費者債務清理條例
    第48條第2 項亦有明文。本件聲請人雖聲請保全處分，然揆
    諸前揭條文規定，於裁定准予更生裁定後，對於債務人之訴
    訟及強制執行程式已有明文限制，因此顯無保全必要，故聲
    請人該部分保全處分之請求，應予駁回。
五、爰裁定如主文。
中    華    民    國   100    年    4     月    22    日
                        民事第三庭  法  官  陳筱蓉
上為正本係照原本作成
本件不得抗告
中    華    民    國   100    年    4     月    22    日
                                    書記官  蔡佩媛
備註：關於更生方案之「認可」，本院必實際依聲請人之收入、
      資產狀況詳細評估，必認為公允始予認可，非依債權總額
      打折認定，請慎提更生方案。
      依消費者債務清理條例第61條、第65條之規定：若債務人
      提出之更生方案未經債權人會議同意可決、亦未經法院裁
      定認可者，應開始「清算程序」。屆時債務人所有之全部
      財產均將「拍賣變價」分配予債權人；且法院得依利害關
      係人之聲請或依職權限制債務人之生活；債務人公私法上
      之資格或權利將受限，不得從事擔任某些職務或某些特定
      業務之從業人員、不得經營某些特定營業或為某些特定交
      易行為、或會喪失某些特定資格；而若查明債務人有消費
      者債務清理條例第133條、第134條各款所規定之情事（例
      如經查明債務人有因浪費、賭博或其他投機行為，致財產
      顯然減少、負擔過重債務；或普通債權人之分配額低於債
      務人聲請前二年可處分所得扣除自己及依法應受其扶養者
      所必要生活費用之數額），本院將為「不免責」之裁定